臺灣新竹地方法院刑事判決
110年度交訴字第132號
公  訴  人  臺灣新竹地方檢察署檢察官
被      告  TABLANG  JESTER ROQUE（菲律賓籍）





上列被告因公共危險案件，經檢察官提起公訴（110 年度偵字第
13100 號），被告於本院審理程序中就被訴事實為有罪之陳述，
經告知被告簡式審判程序之旨，並聽取檢察官及被告之意見後，
經本院合議庭裁定依簡式審判程序審理，本院判決如下：
    主  文
TABLANG  JESTER ROQUE 駕駛動力交通工具而有吐氣所含酒精濃
度達每公升零點二五毫克以上情形，處有期徒刑貳月，如易科罰
金，以新臺幣壹仟元折算壹日。又駕駛動力交通工具發生交通事
故，致人傷害而逃逸，處有期徒刑陸月，如易科罰金，以新臺幣
壹仟元折算壹日。應執行有期徒刑柒月，如易科罰金，以新臺幣
壹仟元折算壹日。緩刑貳年。
    事  實
一、TABLANG  JESTER ROQUE（中文姓名：杰斯堤）於民國110
　　年10月28日22時30分許至同日22時40分許，在位於新竹市東
　　區明湖路附近之菲律賓小吃店內飲用酒類後，已達不能安全
　　駕駛動力交通工具之狀態，猶仍基於公共危險之犯意，於飲
　　酒結束後之同日23時10分許，自附近之全家便利商店騎乘電
    動自行車行駛於道路上，並沿新竹市東區明湖路由北往南方
　　向行駛，欲前往新竹市。其於翌日（即29日）凌晨零時28分
　　許，騎乘電動自行車行經新竹市明湖路與食品路交岔路口時
　　，依當時天候陰天、柏油路面乾燥無缺陷、無障礙物、視距
　　良好等，客觀上並無不能注意之情事，其竟酒後違規騎車，
　　不慎與乙○○所騎乘搭載甲○○之沿新竹市○○路○○○○
　　○○○○○○○○○號碼000-0000號重型機車發生碰撞，雙
　　方均人車倒地，甲○○因此受有雙膝多處挫傷之傷害（所涉
　　過失傷害部分未據告訴）。詎TABLANG  JESTER ROQUE 肇事
　　後已致人受傷，竟另行起意，並基於肇事逃逸之犯意，未停
　　留在現場採取救護、即時報警或其他必要措施，亦未待警方
　　到場處理以釐清肇事責任，即逕自騎乘前開電動自行車離開
　　現場而逃逸。嗣經不知名路人追逐TABLANG  JESTER ROQUE
　　，要求其返回現場，再經警據報後到場處理，於同日（即29
　　日）凌晨1時 17分許測得TABLANG  JESTER ROQU E吐氣後所
　　含酒精濃度為每公升0.27毫克，因而為警循線查悉上情。
二、案經新竹市警察局第三分局報請臺灣新竹地方檢察署檢察官
    偵查起訴。
    理  由
一、本件被告TABLANG  JESTER ROQUE所犯刑法第185 條之3 第1
　　項第1 款之不能安全駕駛動力交通工具罪及同法第185 條之
　　4 肇事致人傷害逃逸罪等，均非死刑、無期徒刑、最輕本刑
　　為3 年以上有期徒刑之罪，或高等法院管轄第一審之案件，
　　被告於本院準備程序進行中，就被訴事實為有罪之陳述，經
　　本院合議庭認合於刑事訴訟法第273 條之1 第1 項之規定，
　　裁定進行簡式審判程序，合先敘明。
二、訊據被告TABLANG  JESTER ROQUE 於本院審理時對於前揭事
　　實坦承不諱（見交訴字第132 號卷第79、80、88頁），並經
　　證人乙○○於警詢時、證人甲○○於警詢及偵訊時分別證述
　　綦詳（見偵字第13100 號卷第13至16、61頁），復有警員曾
　　聖勇於110年10月29日所出具之偵查報告1份、新竹市警察局
　　交通警察隊第三組道路交通事故當事人酒精測定紀錄表1 份
　　、財團法人工業技術研究院呼氣酒精測試器檢定合格證書1
　　份、新竹國泰綜合醫院診斷證明書1 份、道路交通事故現場
　　圖1 份、道路交通事故調查報告表（一）及（二）各1 份、
　　新竹市警察局舉發違反道路交通管理事件通知單1 份、現場
　　照片11幀、監視器畫面翻拍照片9 幀、證號查詢機車駕駛人
　　資料1 份、車輛詳細資料報表1 份等在卷足稽（見偵字第13
　　100 號卷第7 、17、19、20、26至36、41、42頁），足認被
　　告之自白核與事實相符而堪以採信，從而本案事證明確，被
　　告所為前揭犯行均洵堪認定，應予依法論科。
三、次按行為後法律有變更者，適用行為時之法律。但行為後之
　　法律有利於行為人者，適用最有利於行為人之法律，刑法第
　　2 條第1 項定有明文。查被告TABLANG  JESTER ROQUE 行為
　　後，刑法第185 條之3 第1 項第1 款規定業於111 年1 月28
　　日經總統以華總一義字第11100012101 號令修正公布，並自
　　同年月30日施行。修正前刑法第185 條之3 第1 項第1 款原
　　規定「駕駛動力交通工具而有下列情形之一者，處二年以下
　　有期徒刑，得併科二十萬元以下罰金：一、吐氣所含酒精濃
　　度達每公升零點二五毫克或血液中酒精濃度達百分之零點零
　　五以上。」，修正後則規定「駕駛動力交通工具而有下列情
　　形之一者，處三年以下有期徒刑，得併科三十萬元以下罰金
　　：一、吐氣所含酒精濃度達每公升零點二五毫克或血液中酒
　　精濃度達百分之零點零五以上。」，是經比較新舊法之結果
　　，新法之法定刑就有期徒刑及罰金刑部分均已提高，是新法
　　顯非有利於被告，依刑法第2 條第1 項前段之規定，自應適
　　用被告行為時即修正前刑法第185 條之3 第1 項第1 款之規
　　定。　　　　
四、核被告TABLANG  JESTER ROQUE 所為，係犯修正前刑法第18
　　5 條之3 第1 項第1 款之駕駛動力交通工具而吐氣所含酒精
　　濃度達每公升0.25毫克以上之公共危險罪，及同法第185 條
　　之4 第1 項前段之駕駛動力交通工具肇事致人受傷逃逸罪。
　　被告所犯上開2 罪間，犯意各別，行為互殊，應予分論併罰
　　。爰審酌被告前並無犯罪之前科紀錄，素行尚佳，於飲用酒
　　類後在吐氣所含酒精濃度已達每公升0.27毫克之情形下，仍
　　貿然於飲酒結束後，違規而騎乘電動自行車行駛於道路上，
　　因此不慎與證人乙○○所騎乘之上揭重型機車發生碰撞，導
　　致證人甲○○倒地受有前述傷害，且於肇事後未對證人甲○
　　○為適當處理或救護措施，即行逃逸，顯然欠乏尊重其他用
　　路人生命身體安全之觀念，是其所為實值非難，兼衡被告之
　　犯罪動機、手段、情節、所生危害程度、告訴人甲○○所受
　　傷勢情形、被告於本院審理時終能坦承犯行，並已與證人乙
　　○○及甲○○達成民事和解，並給付全部款項等情，業據被
　　告於本院審理時供述甚詳，且有和解書1 份附卷足參（見交
　　訴字第132 號卷第51、87頁），復衡酌被告為大學畢業之智
　　識程度、有父母、妻子及2 名未成年子女等家人、目前沒有
　　工作之家庭及生活狀況等一切情狀，分別量處如主文所示之
　　刑，並諭知如易科罰金之折算標準，暨定其應執行刑，及諭
　　知如易科罰金之折算標準，以資懲儆。末查被告前未曾因故
　　意犯罪受有期徒刑以上刑之宣告等情，有臺灣高等法院被告
　　前案紀錄表1 份在卷可佐（見交訴字第132 號卷第93頁），
　　其因一時失慮，致罹刑典，然犯後坦承犯行，且已與證人即
　　被害人乙○○及甲○○達成和解，並給付賠償款項完畢等情
　　，亦如前述，足認被告歷經此次偵審程序及科刑判決之教訓
　　後，當知所警惕，信無再犯之虞，故本院認前開對被告所宣
　　告之刑，以暫不執行為適當，爰併予宣告如主文所示之緩刑
　　，以勵來茲而啟自新。
據上論斷，應依刑事訴訟法第273 條之1 第1 項、第299 條第1
項前段，刑法第2 條第1 項前段、修正前刑法第185 條之3 第1
項第1 款、第185 條之4 第1 項前段、第41條第1 項前段、第51
條第5 款、第74條第1 項第1 款，刑法施行法第1 條之1 第1 項
，判決如主文。
本案經檢察官張瑞玲提起公訴，檢察官陳亭宇到庭執行職務。
中　　華　　民　　國　　111 　年　　7 　　月　　15　　日
                  刑事第一庭    法  官   楊惠芬
以上正本證明與原本無異。  
如不服本判決應於收受送達後20日內向本院提出上訴書狀，並應
敘述具體理由；其未敘述上訴理由者，應於上訴期間屆滿後20日
內向本院補提理由書（均須按他造當事人之人數附繕本）「切勿
逕送上級法院」。告訴人或被害人如對於本判決不服者，應具備
理由請求檢察官上訴，其上訴期間之計算係以檢察官收受判決正
本之日期為準。　　　　　　　　　
中　　華　　民　　國　　111 　年　　7 　　月　　21　　日
              　　　　　　　　　書記官   李艷蓉
附錄本案論罪科刑所用法條：
修正前刑法第185 條之3 ：
駕駛動力交通工具而有下列情形之一者，處二年以下有期徒刑，
得併科二十萬元以下罰金：
一、吐氣所含酒精濃度達每公升零點二五毫克或血液中酒精濃度
　　達百分之零點零五以上。
二、有前款以外之其他情事足認服用酒類或其他相類之物，致不
　　能安全駕駛。
三、服用毒品、麻醉藥品或其他相類之物，致不能安全駕駛。
因而致人於死者，處三年以上十年以下有期徒刑；致重傷者，處
一年以上七年以下有期徒刑。
曾犯本條或陸海空軍刑法第五十四條之罪，經有罪判決確定或經
緩起訴處分確定，於五年內再犯第一項之罪因而致人於死者，處
無期徒刑或五年以上有期徒刑；致重傷者，處三年以上十年以下
有期徒刑。
刑法第185 條之4 ：
駕駛動力交通工具發生交通事故，致人傷害而逃逸者，處六月以
上五年以下有期徒刑；致人於死或重傷而逃逸者，處一年以上七
年以下有期徒刑。
犯前項之罪，駕駛人於發生交通事故致人死傷係無過失者，減輕
或免除其刑。